臺北高等行政法院簡易判決　　　　　　　　　　　　　九十二年度簡字第九一一號
　　原　　　告　甲○○
　　被　　　告　新竹縣稅捐稽徵處
　　代　表　人　乙○○處長）.
　　訴訟代理人　丁○○
　　　　　　　　丙○○
右當事人間因牌照稅事件，原告不服新竹縣政府中華民國九十二年十月二十二日府行
法字第○九二○一一九四四三號（案號：九二一○二二─四）訴願決定，提起行政訴
訟。本院判決如左：
    主  文
原告之訴駁回。
訴訟費用由原告負擔。
　　事  實
一、事實概要：
    原告所有ＪＨ─三六五○號自用小客車，汽缸總排氣量一四九三立方公分，因逾
    檢經監理機關於民國八十八年二月二十二日依道路交通管理處罰條例註銷牌照，
    卻於九十一年十一月二十二日使用公共水陸道路為被告查獲，違反使用牌照稅法
    規定，被告遂依使用牌照稅法第二十八條第二項規定除責令補稅外，再處以應納
    稅額新台幣（下同）六、一○六元二倍罰鍰計一二、二○○元。原告不服，申經
    復查結果，未獲變更，提起訴願，經遭駁回，遂向本院提起行政訴訟。
二、兩造聲明：
　(一)原告聲明求為判決：
    1.訴願決定及原處分關於補稅及罰鍰均撤銷。
    2.訴訟費用由被告負擔。
　(二)被告聲明求為判決：
    原告之訴駁回，訴訟費用由原告負擔。
三、兩造之陳述：
　(一)原告主張之理由：
    1.原告所有ＪＨ─三六五○號自用小客車因逾檢經監理機關於八十八年二月二十
      二日依道路交通管理處罰條例註銷牌照，被告聲稱於九十一年十一月二十二日
      於新竹縣芎林鄉○○路中國國民黨部前公共道路上查獲該車，依使用牌照稅法
      第二十八條第二項規定，註銷牌照後，使用公共水陸道路應予補稅六、一○六
      元，再處以二倍罰鍰計一二、二○○元。
    2.系爭車輛係靜止狀態停於路邊並未行駛道路，且車內尚無任何駕駛人，參照牌
      照稅法立法意旨，有關報停、繳銷或註銷牌照之交通工具使用公共水陸道路經
      查獲者，應以駕駛註銷牌照之車輛行駛於道路上，且人車俱獲始足稱查獲，故
      本案並未符合該構成要件，應予撤銷云云。
　(二)被告主張之理由：
　　1.按「使用公共水陸道路之交通工具，無論公用、私用或軍用，除依照其他有關
      法律，領用證照，並繳納規費外，交通工具所有人或使用人應向所在地主管稽
      徵機關請領使用牌照，繳納使用牌照稅。」「報停、繳銷或註銷牌照之交通工
      具使用公共水陸道路經查獲者，除責令補稅外，處以應納稅額二倍之罰鍰。」
      分別為使用牌照稅法第三條第一項及第二十八條第二項所明定。
    2.次按使用牌照稅法第二十八條第二項規定之處罰要件並不以「行駛狀態中」為
      必要，僅需「報停、繳銷或註銷牌照之交通工具」有「使用公共水陸道路經查
      獲」之事實，即構成該項之處罰要件，系爭車輛因逾檢而遭監理機關於八十八
      年二月二十二日依道路交通管理處罰條例註銷牌照，卻為被告於九十一年十一
      月二十二日查獲停放於芎林鄉○○路中國國民黨芎林鄉黨部門前公共道路上，
      有相片乙幀附卷可稽，核即有於註銷牌照後使用公共水陸道路之事實，原處分
      依使用牌照稅法第二十八條第二項規定除責令補稅外，再按應納稅額六、一○
      六元處二倍之罰鍰計一二、二○○元，並無不當。
    3.綜上所述，原告之訴無理由，請判決駁回原告之訴等語。
　　理  由
一、按「使用公共水陸道路之交通工具，無論公用、私用或軍用，除依照其他有關法
    律，領用證照，並繳納規費外，交通工具所有人或使用人應向所在地主管稽徵機
    關請領使用牌照，繳納使用牌照稅。」「報停、繳銷或註銷牌照之交通工具使用
    公共水陸道路經查獲者，除責令補稅外，處以應納稅額二倍之罰鍰。」分別為使
    用牌照稅法第三條第一項及第二十八條第二項所明定。
二、本件原告所有系爭ＪＨ─三六五○號自用小客車因逾檢而遭監理機關於八十八年
    二月二十二日依道路交通管理處罰條例註銷牌照在案，並為被告於九十一年十一
    月二十二日查獲停放於芎林鄉○○路中國國民黨芎林鄉黨部門前公共道路上，有
    相片乙幀附卷可稽，原告既有於註銷牌照後使用公共水陸道路之事實，原處分之
    處分尚無違誤。
三、至於原告主張原處分所稱違反使用牌照稅法第二十八條第二項，使用公共水路道
    路經查獲者，始應受罰，原告所有車系爭自用小客車係靜止狀態停於路邊被查獲
    ，並未行駛道路，且車內尚無任何駕駛人，不符使用牌照稅法有關處罰規定之構
    成要件，應予撤銷云云。惟查使用牌照稅法第二十八條第二項規定之處罰要件並
    不以「行駛狀態中」為必要，僅以「報停、繳銷或註銷牌照之交通工具」並有「
    使用公共水陸道路經查獲」之事實，即構成該項之處罰要件，是以原告之指摘顯
    無可採。從而，原處分並無不法，訴願決定予以維持，亦稱妥適。原告徒執前詞
    ，訴請撤銷，為無理由，應予駁回。
四、兩造其餘攻擊防禦方法均與本件判決結果不生影響，故不逐一論述，併此敘明。
據上論結，本件原告之訴為無理由，爰依行政訴訟法第二百三十六條、第一百九十五
條第一項後段、第九十八條第三項前段，判決如主文。
中　　華　　民　　國　　九十三　　　年　　  十一　　　月　　  十五　　  日
                     臺 北 高 等 行 政 法 院   第 七 庭
                                                    法  官　林金本
右為正本係照原本作成。
本件以訴訟事件所涉及之法律見解具有原則性者為限，始得於本判決送達後二十日
內向本院提出上訴狀並表明上訴理由，如已於本判決宣示後送達前提起上訴者，應
於判決送達後二十日內補具上訴理由（均按他造人數附繕本），且經最高行政法院
許可後方得上訴。
中　　華　　民　　國　　九十三　　　年　　　十一　　　 月　　 十五　　  日
　　　　　　　　　　　　　　　　　　　　            書記官　簡信滇
